臺灣新竹地方法院刑事判決　　　　　　　 94年度訴字第315號
公　訴　人　臺灣新竹地方法院檢察署檢察官
被　　　告　甲○○　男　28歲.
　　　　　　　　　　號
上列被告因違反毒品危害防制條例案件，經檢察官提起公訴（94
年度毒偵字第672 號），本院依簡式審判程序判決如下：
    主  文
甲○○連續施用第一級毒品，累犯，處有期徒刑壹年。扣案之第
一級毒品海洛因壹小包（毛重零點肆公克）及已吸食過摻有第一
級毒品海洛因之香菸壹根均沒收銷燬之。又連續施用第二級毒品
，累犯，處有期徒刑捌月。扣案之第二級毒品安非他命貳小包（
毛重分別為點陸公克及零點陸公克）均沒收銷燬之。扣案之玻
璃球吸食器壹個及毒品裝填杓壹支均沒收之。應執行有期徒刑壹
年陸月。扣案之第一級毒品海洛因壹小包（毛重零點肆公克）、
第二級毒品安非他命貳小包（毛重分別為點陸公克及零點陸公
克）及已吸食過摻有第一級毒品海洛因之香菸壹根均收銷燬之。
扣案之玻璃球吸食器壹個及毒品裝填杓壹支均沒收之。
    事  實
一、甲○○前曾於民國88年間因贓物案件，經本院竹東簡易庭於
    88年6 月13日以88年度竹東簡字第91號判處有期徒刑10月，
    緩刑3 年，於同年7 月12日確定；又於88年間，因竊盜案件
    ，經臺灣高等法院於88年10月30日以88年度上易字第3757號
    判處有期徒刑2 年6 月確定；而前揭所犯贓物案件，又經本
    院裁定撤銷緩刑確定，接續執行；又於89年間，因竊盜案件
    ，經本院於89年3 月24日以89年度易字第246 號判處有期徒
    刑10月，於同年4 月18日確定，並接續執行，於91年12月3
    日假釋出監，刑期至93年9 月15日未經撤銷假釋而視為已執
    行完畢。又其前曾於88年間因施用毒品案件，經臺灣新竹地
    方法院檢察署檢察官聲請，而經本院於88年3 月18日以88年
    度毒聲字第494 號裁定送勒戒處所觀察、勒戒，旋因觀察、
    勒戒後，因認無繼續施用毒品傾向，由臺灣新竹地方法院檢
    察署檢察官於88年5 月28日以88年度偵字第2215、3917、
    4067號為不起訴處分確定。又於前揭不起訴處分後之88年間
    因施用毒品案件，經臺灣新竹地方法院檢察署檢察官聲請，
    而經本院於88年8 月13日以88年度毒聲字第1654號裁定送勒
    戒處所觀察、勒戒，旋因觀察、勒戒後，因認無繼續施用毒
    品傾向，由臺灣新竹地方法院檢察署檢察官於88年10月6 日
    以88年度毒偵字第155 號為不起訴處分確定。再於前揭不起
    訴處分後之88年間因施用毒品案件，經臺灣新竹地方法院檢
    察署檢察官聲請，而經本院於89年1 月10日以89年度毒聲字
    第7 號裁定令入戒治處所施以強制戒治1 年。其此部分施用
    毒品之犯行，並經臺灣新竹地方法院檢察署檢察官起訴，而
    經本院於89年4 月25日以89年度易字第54號刑事判決判處有
    期徒刑4 月，於同年6 月1 日確定。至其強制戒治部分，因
    執行屆滿3 月且成效評定合格，復經臺灣新竹地方法院檢察
    署檢察官聲請，而經本院於89年8 月4 日以89年度毒聲字第
    1994號裁定停止戒治，所餘戒治期間交付保護管束，並於89
    年9 月2 日出所，保護管束期間至90年1 月18日屆滿，未經
    撤銷保護管束而視為強制戒治執行期滿。而其經判處有期徒
    刑4 月確定部分，亦經臺灣新竹地方法院檢察署檢察官之聲
    請，而經本院於90年3 月15日以90年度聲字第276 號裁定免
    其刑之執行確定。
二、惟甲○○猶不知悔改，於前開強制戒治執行完畢後5 年內，
    復基於施用第一級毒品海洛因之概括犯意，自94年2 月初某
    日起至同年3 月3 日凌晨3 時許止，在其位於新竹縣竹東鎮
    ○○路148 巷9 號之住處內，以將第一級毒品海洛因摻入香
    菸中吸食之方式，連續施用第一級毒品海洛因多次。又另行
    起意，且基於施用第二級毒品安非他命之概括犯意，自93年
    底某日起至94年3 月3 日凌晨3 時許止，在上述地點，以將
    安非他命放入玻璃球內用火燒烤，讓其溶化起煙霧，再吸食
    所產生之煙霧之方式，連續施用第二級毒品安非他命多次。
    嗣於94年3 月3 日9 時30分許，為警持本院核發之搜索票在
    上址執行搜索，扣得第一級毒品海洛因1 小包（毛重0.4 公
    克）、第二級毒品安非他命2 小包（毛重分別為3.6 公克及
    0.6 公克）、已吸食過摻有第一級毒品海洛因之香菸1 根、
    玻璃球吸食器1 個及毒品裝填杓1 支等物，因而查獲上情。
三、案經新竹縣警察局移請臺灣新竹地方法院檢察署檢察官偵查
    起訴。
    理  由
一、本件被告甲○○所犯為毒品危害防制條例第10條第1 項之施
    用第一級毒品罪及同條第2 項之施用第二級毒品罪，均非死
    刑、無期徒刑、最輕本刑為三年以上有期徒刑之罪，或高等
    法院管轄第一審之案件，被告於本院準備程序進行中，就被
    訴事實為有罪之陳述，經本院合議庭認合於新修正刑事訴訟
    法第273 條之1 第1 項之規定，裁定進行簡式審判程序，合
    先敘明。
二、訊據被告甲○○對於右揭時地，以如事實欄所述方式，分別
    連續施用第一級毒品海洛因及連續施用第二級毒品安非他命
    多次等情均坦承不諱（見本院卷第20頁背面、第21頁背面）
    ，且被告於上揭時地為警查獲後所採集之尿液經送驗結果，
    確呈嗎啡陽性反應及甲基安非他命陽性反應等情，有姓名代
    號對照表及臺灣尖端先進生技醫藥股份有限公司濫用藥物檢
    驗報告各1 份在卷足稽（見94年度毒偵字第672 號卷第47、
    48頁），並有查獲現場照片4 幀附卷可憑（見94年度毒偵字
    第672 號卷第20、21頁），此外，復有第一級毒品海洛因1
    小包（毛重0.4 公克）、第二級毒品安非他命2 小包（毛重
    分別為3.6 公克及0.6 公克）、已吸食過摻有第一級毒品海
    洛因之香菸1 根、玻璃球吸食器1 個及毒品裝填杓1 支等物
    扣案足資佐證（扣押物品目錄表見94年度毒偵字第672 號卷
    第17、18頁），足見被告所為前開自白，確與事實相符而堪
    採信。再者，被告前曾於88年間因施用毒品案件，經臺灣新
    竹地方法院檢察署檢察官聲請，而經本院於88年3 月18日以
    88年度毒聲字第494 號裁定送勒戒處所觀察、勒戒，旋因觀
    察、勒戒後，因認無繼續施用毒品傾向，由臺灣新竹地方法
    院檢察署檢察官於88年5 月28日以88年度偵字第2215、3917
    、4067號為不起訴處分確定。又於前揭不起訴處分後之88年
    間因施用毒品案件，經臺灣新竹地方法院檢察署檢察官聲請
    ，而經本院於88年8 月13日以88年度毒聲字第1654號裁定送
    勒戒處所觀察、勒戒，旋因觀察、勒戒後，因認無繼續施用
    毒品傾向，由臺灣新竹地方法院檢察署檢察官於88年10月6
    日以88年度毒偵字第155 號為不起訴處分確定。再於前揭不
    起訴處分後之88年間因施用毒品案件，經臺灣新竹地方法院
    檢察署檢察官聲請，而經本院於89年1 月10日以89年度毒聲
    字第7 號裁定令入戒治處所施以強制戒治1 年。其此部分施
    用毒品之犯行，並經臺灣新竹地方法院檢察署檢察官起訴，
    而經本院於89年4 月25日以89年度易字第54號刑事判決判處
    有期徒刑4 月，於同年6 月1 日確定。至其強制戒治部分，
    因執行屆滿3 月且成效評定合格，復經臺灣新竹地方法院檢
    察署檢察官聲請，而經本院於89年8 月4 日以89年度毒聲字
    第1994號裁定停止戒治，所餘戒治期間交付保護管束，並於
    89年9 月2 日出所，保護管束期間至90年1 月18日屆滿，未
    經撤銷保護管束而視為強制戒治執行期滿。而其經判處有期
    徒刑4 月確定部分，亦經臺灣新竹地方法院檢察署檢察官之
    聲請，而經本院於90年3 月15日以90年度聲字第276 號裁定
    免其刑之執行確定等情，亦有臺灣新竹地方法院檢察署刑案
    資料查註紀錄表、全國施用毒品案件紀錄表、受觀察勒戒人
    毒品及前科紀錄簡列表、法務部全國檢察官線上查詢刑案人
    犯在監所最新資料表、本院89年度易字第54號刑事判決及臺
    灣高等法院被告全國前案紀錄表各1 份等在卷足憑（見94年
    度毒偵字第672號卷第39至42、44至46、49、50頁、本院卷
    第5、7至11、14、15、28至30頁）。綜上，本案事證已臻明
    確，被告於前案強制戒治處分執行完畢五年內再犯連續施用
    第一級毒品海洛因及連續施用第二級毒品安非他命之犯行洵
    堪認定，應予依法論科。
三、按海洛因及安非他命分屬毒品危害防制條例第2 條第2 項第
    1 款所列之第一級毒品及第2 款所列之第二級毒品，核被告
    甲○○所為，係分別犯毒品危害防制條例第10條第1 項之施
    用第一級毒品罪及同條例第10條第2 項之施用第二級毒品罪
    。至其持有第一級毒品海洛因、第二級毒品安非他命後，分
    別進而施用，其持有第一級毒品及第二級毒品之低度行為，
    應分別為施用之高度行為所吸收，爰不另論其持有第一級毒
    品及第二級毒品罪。又被告所為先後多次施用第一級毒品海
    洛因及先後多次施用第二級毒品安非他命犯行，均時間緊接
    ，犯罪構成要件相同，顯均係基於概括犯意而為，各為連續
    犯，爰依刑法第56條連續犯之規定，各論以一施用第一級毒
    品罪及一施用第二級毒品罪處斷，並分別加重其刑。又其所
    犯前開二罪，罪名不同，犯意各別，行為互殊，應予分論併
    罰。又被告前曾於88年間因贓物案件，經本院竹東簡易庭於
    88年6 月13日以88年度竹東簡字第91號判處有期徒刑10月，
    緩刑3 年，於同年7 月12日確定；又於88年間，因竊盜案件
    ，經臺灣高等法院於88年10月30日以88年度上易字第3757號
    判處有期徒刑2年6月確定；而前揭所犯贓物案件，又經本院
    裁定撤銷緩刑確定，接續執行；又於89年間，因竊盜案件，
    經本院於89年3 月24日以89年度易字第246 號判處有期徒刑
    10月，於同年4 月18日確定，並接續執行，於91年12月3 日
    假釋出監，刑期至93年9 月15日未經撤銷假釋而視為已執行
    完畢等情，有臺灣新竹地方法院檢察署刑案資料查註紀錄表
    及臺灣高等法院被告全國前案紀錄表各1 份在卷足參（見94
    年度毒偵字第672 號卷第37、38、41頁、本院卷第5至7、10
    、11、14、15頁），其於五年以內再犯本件有期徒刑以上之
    罪，為累犯，應依刑法第47條規定加重其刑，並遞加重之。
    爰審酌被告曾因施用毒品而歷經二次觀察、勒戒及一次強制
    戒治，猶不知悔悟，卻再犯本案，顯然自制力薄弱，本案施
    用毒品時間長短、次數、犯罪手段、情節、所生危害，及被
    告所為係戕害自身身心健康，犯後尚能坦承犯行，態度良好
    等一切情狀，分別量處如主文所示之刑，並定應執行刑，以
    資懲儆。
四、扣案之海洛因1 小包（毛重0.4 公克）及第二級毒品安非他
    命2 小包（毛重分別為3.6 公克及0.6 公克）等物，分別為
    毒品危害防制條例第2 條第2 項第1 款所規定之第一級毒品
    及同條項第2 款所規定之第二級毒品，均為違禁物，不問屬
    於被告與否，爰均依毒品危害防制條例第18條第1 項前段之
    規定，分別於主文中被告連續施用第一級毒品項下、連續施
    用第二級毒品項下，及於定應執行刑項下宣告沒收銷燬之。
    又扣案之已吸食過摻有第一級毒品海洛因之香菸1根，因和
    第一級毒品海洛因間無法完全析離，且係供被告為施用第一
    級毒品海洛因犯行所用等情，亦據被告供述在卷（見本院卷
    第26頁背面），爰應依毒品危害防制條例第18條第1項前段
    之規定，於主文中被告連續施用第一級毒品項下，及於定應
    執行刑項下宣告沒收銷燬之。又扣案之玻璃球吸食器1個及
    毒品裝填杓1支，亦均為被告所有，且亦係供其為前揭施用
    第二級毒品安非他命行為時所用之物等情，亦據被告供述在
    卷（見94年度毒偵字第672號卷第7頁、本院卷第26頁背面）
    ，爰均依刑法第38條第1項第2款之規定，於主文中被告連續
    施用第二級毒品項下，及於定應執行刑項下宣告沒收之。
據上論斷，應依刑事訴訟法第273 條之1 第1 項、第299 條第1
項前段，毒品危害防制條例第10條第1 項、第2 項、第18條第1
項前段，刑法第11條前段、第56條、第47條、第38條第1 項第2
款、第51條第5 款，判決如主文。
本案經檢察官林忠義到庭執行職務。
中　　華　　民　　國　　94　　年　　5 　　月　　12　　日
                  刑事第五庭    法　官　楊惠芬
以上正本證明與原本無異。
如不服本判決，應於判決送達後10日內向本院提出上訴狀 (應附
繕本 )，上訴於臺灣高等法院。
中　　華　　民　　國　　94　　年　　5 　　月　　13　　日
                                書記官  汪淑菁
毒品危害防制條例第10條第1 項、第2 項：
施用第一級毒品者，處六月以上五年以下有期徒刑。
施用第二級毒品者，處三年以下有期徒刑。
